【裁判字號】    88,交訴,190
【裁判日期】    890121
【裁判案由】    公共危險等
【裁判全文】
臺灣屏東地方法院刑事判決                        八十八年度交訴字第一九號
    公  訴  人  臺灣屏東地方法院檢察署檢察官
    被      告  甲○○
右列被告因過失致死等案件，經檢察官提起公訴（八十八年度偵字第七六五七號），
本院判決如左：
    主  文
甲○○因過失致人於死，處有期徒刑壹年貳月，又駕駛動力交通工具肇事，致人死亡
而逃逸，處有期徒刑貳年，應執行有期徒刑參年。
    事  實
一、甲○○駕駛執照因故早已被吊銷，現為無駕照之人，仍於民國︵以下同︶八十八
    年十一月十二日凌晨二時三十五分許，駕駛己有之XV--八六五號小客車，沿屏
    東縣崁頂鄉○○村○○路由潮州往東港方向行駛，途經該路崁頂高幹八一號電杆
    往北20公尺處時，應注意車前狀況，隨時採取必要之安全措施，且依當時情形復
    無不能注意之情事，竟疏於注意，加上疲憊打瞌睡，竟而撞擊同向前方右側由曾
    順進所騎乘之腳踏車彈飛再撞擊路樹，造成曾順進受有腦挫傷、顱骨破裂、右手
    臂及右脛骨多處骨折等傷害，並當場死亡。甲○○所駕之小客車擋風玻璃亦告全
    部破裂。詎甲○○未停車救助，反而加油疾駛逃離現場。並將車停於肇事前方約
    一千七百公尺處之崁頂國小圍牆旁，人則搭乘計程車返回高雄市住處藏匿。嗣經
    警查依現場尋獲之燈罩破片，及停放出崁頂國小圍牆旁之肇事車輛，查出係甲○
    ○所有之車輛，並於肇事第三日至高雄市其住處欲行逮捕，乃甲○○故意逃避警
    訊並繼續處分財產以為脫產。迨至同月二十一日十九時許，始向崁頂分駐所自白
    。
二、案經屏東縣警察局東港分局報請臺灣屏東地方法院檢察署檢察官相驗後偵查起訴
    。
    理  由
一、訊據被告甲○○對有於前揭時間地點駕車肇事乙節自承無訛，雖辯稱肇事當時僅
    知道撞到東西，不知何物云云。惟查被告於偵查中初訊時，已自承撞到腳踏車騎
    士明確，且被告於肇事後，又將車輛棄置校園旁圍牆，對警方之傳喚又一再逃避
    ，足見其肇事當時已然知悉所撞何物，所辯無足採信。此外復有被害人家屬乙○
    ○之指述，並有道路交通事故調查報告表、現場照片十二幀、二車之比對照片六
    幀及高度對照表、車籍電腦查詢表及血跡型別鑑定書各一紙在卷可參。而被害人
    曾順進確因車禍傷重不治死亡乙節，亦經臺灣屏東地方法院檢察署檢察官督同法
    醫師相驗屬實，製有相驗筆錄、相驗屍體證明書、驗斷書在卷可憑。
二、按汽車行駛時，駕駛人應注意車前狀況，並隨時採取必要之安全措施；以及駕駛
    人不得無照駕車，道路交通安全規則第九十四條第三項、道路交通管理處罰條例
    第八十六條第一項分別定有明文，此乃被告應注意並能注意之事項，被告無駕駛
    執照於右揭時地駕車本應注意上揭規定，且依當時情形，又無不能注意之情形，
    乃竟疏於注意，未警戒車前，採取適當之安全措施，致肇事使被害人受創死亡，
    其有過失，已經明顯。被害人因本件車禍死亡，與被告之過失行為間並有相當因
    果關係，罪證明確，被告犯行已堪認定。
三、本件被告駕駛自用小客車肇事致人於死又逃逸，核其所為係犯刑法第二百七十六
    條第一項之過失致人於死罪，及第一百八十五條之四之罪，又被告無照駕車，因
    而致人死亡，依道路交通管理處條例第八十七條第一項規定，加重其刑二分之一
    。爰審酌被告肇事後逃離現場，又躲避警方之傳訊，被告過失甚巨，及事後尚未
    與被害人家屬達成民事和解，量處如主文所示之刑，並定其應執行刑。
據上論斷，應依刑事訴訟法第二百九十九條第一項前段，道路交通管理處條例第八十
六條第一項、刑法二百七十六條第一項、第一百八十五條之四、第五十一條第五款，
罰金罰鍰提高標準條例第一條前段，判決如主文。
本案經檢察官潘國威到庭執行職務。
中      華      民      國      八十九      年      一    月    二十一  日
                                      臺灣屏東地方法院刑事第一庭
                                          法  官    羅心芳
右正本證明與原本無異。
對於本判決如有不服應於收受送達後十日內向本院提出上訴書狀上訴於台灣高等法院
高雄分院並按他造當事人之人數附具繕本。
                                          書記官   張福山
中      華      民      國      八十九      年      一    月    二十一  日
附錄本判決論罪之法條：
刑法第二百七十六條
因過失致人於死者，處二年以下有期徒刑、拘役或二千元以下罰金。
刑法第一百八十五條之四：駕駛動力交通工具肇事，致人死傷而逃逸者，處六月以上
五年以下有期徒刑。


司法院資訊處製作；財團法人民間司法改革基金會備份。
